【裁判字號】    95,聲,761
【裁判日期】    950630
【裁判案由】    返還提存物
【裁判全文】
臺灣桃園地方法院民事裁定               95年度聲字第761號
聲  請  人  花蓮區中小企業銀行股份有限公司
法定代理人  丙○○
代  理  人  甲○○
相  對  人  乙○○
上列聲請人聲請返還提存物事件，本院裁定如下：
    主  文
本院九十年度存字第四二七二號擔保提存事件聲請人所提存之擔
保金新台幣參拾萬元（交通銀行開發金融債券第十五期第六次二
年期債票三張，面額各新台幣壹拾萬元，票號：FU○○○○一三
號、FU○○○二○九號、FU○○○三六二號，附帶息票二期）准
予返還。
聲請費用由相對人負擔。
    理  由
一、按訴訟終結後，供擔保人證明已定20日以上之期間，催告受
    擔保利益人行使權利而未行使者，法院應依供擔保人之聲請
    ，以裁定命返還其提存物，民事訴訟法第104 條第1 項第3
    款定有明文。依同法第106 條規定，上開規定於其他依法令
    供訴訟上之擔保者準用之。而訴訟終結，宜從廣義解釋，包
    括執行程序終結在內。故債權人於執行程序終結後，定20日
    以上之期間催告受擔保利益人行使權利而未行使者，法院即
    得依上開規定裁定准許返還提存物。
二、本件聲請意旨略以：聲請人與相對人間假扣押事件，聲請人
    前遵本院90年度全九字第8135號民事裁定為擔保假扣押執行
    ，曾提供新台幣（下同）30萬元（交通銀行開發金融債券第
    15期第6 次2 年期債票3 張，面額各10萬元，票號：FU0000
    13號、FU000209號、FU000362號）為擔保金，以本院90年度
    存字第4272號擔保提存事件提存後，聲請本院以90年度執全
    字第4271號對相對人所有之財產執行假扣押在案。茲因上開
    假扣押標的業經本院以91年度執字第3030號拍賣抵押物強制
    執行事件拍定而執行完畢，聲請人並已聲請本院定20日以上
    期間通知受擔保利益人即相對人行使權利，經本院於民國94
    年1 月27日以94年度聲字第173 號通知行使權利事件，發函
    通知相對人於收受後20日內行使權利而迄今未行使，爰依法
    聲請返還上開擔保金等語。並提出本院90年度全九字第8135
    號民事裁定、90年度存字第4272號提存書、本院民事執行處
    90年12月14日桃院丁民執全九字第4271號囑託查封登記函、
    91年度執字第3030號強制執行事件分配表、93年度全聲字第
    153 號裁定及其確定證明書、94年1 月27日桃院興民忠94年
    度聲字第173 號函各1 件為證。
三、經查，聲請人上開主張，除據其提出上開證據為證外，並經
    本院依職權調取本院90年度裁全字第8135號假扣押裁定、90
    年度執全字第4271號假扣押執行、90年度存字第4272號擔保
    提存、91年度執字第3030號拍賣抵押物、93年度全聲字第15
    3 號撤銷假扣押、94年度聲字第173 號通知行使權利事件卷
    宗，核閱屬實。且聲請人於上開假扣押執行事件終結後，聲
    請本院定20日以上之期間通知相對人就其因上開假扣押所受
    損害行使權利而未行使一節，亦有上開94年度聲字第173 號
    通知行使權利事件卷宗、本院民事紀錄科查詢表2 紙及台灣
    花蓮地方法院95年6 月12日花院明民子字第1994號函1 件在
    卷（參本院卷第15頁、第16頁、第19頁）可稽。從而，依上
    說明，聲請人聲請返還本件擔保金，核無不合，應予准許。
四、依民事訴訟法第95條、第78條，裁定如主文。
中    華    民    國    95    年    6     月    30    日
                  民事第一庭  法  官  陳勇松
以上正本係照原本作成。
如對本裁定抗告須於裁定送達後10日內向本院提出抗告狀，並應
繳納抗告裁判費新台幣1,000 元。
中    華    民    國    95    年    6     月    30    日
                              書記官  蔡佳玲


司法院資訊處製作；財團法人民間司法改革基金會備份。
